【裁判字號】    99,司財管,9
【裁判日期】    990428
【裁判案由】    指定遺產管理人
【裁判全文】
臺灣臺中地方法院民事裁定             99年度司財管字第9號
聲  請  人  內政部營建署
法定代理人  丁○○
代  理  人  乙○○
受  選任人  張皓帆律師
上列聲請人聲請選任被繼承人丙○○遺產管理人事件，本院裁定
如下：
    主  文
選任張皓帆律師為被繼承人丙○○之遺產管理人。
聲請程序費用由被繼承人丙○○之遺產負擔。
    理  由
一、按繼承開始時，繼承人有無不明，而無親屬會議或親屬會議
    未於一個月內選定遺產管理人者，利害關係人得聲請法院選
    任遺產管理人；又先順序繼承人均拋棄其繼承時由次順序之
    繼承人繼承，其次順序繼承人有無不明或第四順序之繼承人
    均拋棄其繼承者，準用關於無人承認繼承之規定，民法第一
    千一百七十八條第二項、第一千一百七十六條第六項分別定
    有明文。
二、本件聲請意旨略以：被繼承人丙○○（男、民國五十六年十
    月二日生、生前最後住所臺中縣龍井鄉○○村○○路○段二
    六０巷十九弄四一號六樓之七）生前於八十五年九月二日，
    以其所有土地及建物設定抵押權，向聲請人借款新台幣（下
    同）一百八十四萬元，惟被繼承人丙○○自八十九年九月二
    日起即未依約清償借款，其於九十七年十月十四日死亡，尚
    留有遺產，惟其繼承人均拋棄繼承，且親屬會議未於法定期
    間內選定遺產管理人，致該遺產無人管理，爰依法聲請本院
    選任被繼承人之配偶甲○○擔任本件遺產管理人等語。並提
    出除戶謄本、戶籍謄本、被繼承人丙○○之繼承系統表、國
    民住宅貸款借據暨契約書影本、本院家事庭函影本、本院債
    權憑證影本等為證。
三、本院查：聲請人主張其為被繼承人丙○○之債權人，被繼承
    人丙○○死亡後其所有繼承人均已拋棄繼承，而其親屬會議
    未於法定期間內選定遺產管理人等事實，業經聲請人提出前
    揭證據為證，復經本院依職權調取本院九十七年度繼字第二
    七一一號、九十八年度繼字第四九號拋棄繼承事件卷宗核閱
    屬實，自堪信為真實，揆諸首開規定，本件聲請人之聲請為
    有理由。經徵詢被繼承人丙○○之配偶甲○○擔任本件遺產
    管理人之意願，惟其經本院合法通知，未於訊問期日到庭表
    示意見，嗣經本院徵得聲請人同意後，函請社團法人臺中律
    師公會推薦有意願擔任本件遺產管理人之人選，經該公會推
    薦由張皓帆律師（事務所設：台中市○○路一二六之一號）
    擔任本件之遺產管理人，此有該律師公會九十九年四月十四
    日中律賢三字第九九一六五號函暨所附該律師基本資料表乙
    件附卷可稽。而張皓帆律師為執業律師，非但具有專業知識
    及能力，且與被繼承人所遺遺產間無利害關係，若由其擔任
    本事件之遺產管理人，定能秉持其專業倫理擔當此具公益性
    質之職務，並順利達成管理保存及清算遺產之任務。執此，
    本院認為由張皓帆律師擔任被繼承人之遺產管理人，應屬妥
    適，爰選任之。
四、依非訟事件法第一百五十七條，裁定如主文。
中    華    民    國    99    年    4    月    28    日
                  家事法庭      司法事務官  羅欣寧
以上正本係照原本作成。
如不服本件裁定，得於裁定書送達之翌日起十日內，以書狀敘述
理由，向本庭提起抗告。並應繳納抗告費新臺幣一千元。
中    華    民    國    99    年    4    月    28    日
                                書  記  官  蔡萍萍

司法院資訊處製作；財團法人民間司法改革基金會備份。
